# 急！！BT工程如何确认收入

提问人：xiang.wu 时间：2011-05-03 22:30:03
请教各位：
1 、承包政府BT工程的企业一般如何确认收入和成本。 2 、企业和政府谈一个BT工程，工期约为 1 年，政府承诺在完工后 2 年内给企业一块土地，该土地可以直接转手卖出。这样的业务如何确认收入？

回答人：chenyiwei
1 、在IFRS下属于IFRIC 12的规范范围；在CAS下可比照解释 2 号第五条处理。需注意区分建设期间的建造合同收入和款项回收期内的融资收入，分别适用不同的确认原则。 2 、个人理解，最简单的做法当然是把利润全部体现在最后的土地出售环节，但这种做法未必符合BT项目的本意和业务模式。这种业务的会计处理可能存在几种可能性，首先需要考虑该土地 2 年后取得时的市场价值能否合理预计。如果该土地 2 年后的价值是固定的（例如给予一块价值为人民币XX元的土地，但不限面积、地段等），或者基本确定的，则与最终以货币结算没有本质区别。如果目前已经确定了该土地的具体位置和面积等要素，则可能表明企业获得了一项衍生工具，其公允价值取决于预计的土地价格，同时也受到时间价值的影响。如果无法合理预计 2 年后的土地价值（包括难以对该衍生工具估值），则可能表明相关的收入不满足“可计量”的条件。

回答人：chenyiwei
回复 藤椅 xiang.wu 的帖子这种情况，由于对价的货币金额是确定的，则会计处理原则与直接以现金形式收取回购对价的情形没有差异。 补充协议签订后，相当于政府以公允价值相当的非货币性资产偿还回购款，但这不是债务重组（新准则下认定债务重组的前提条件是：债务人处于财务困境中，且债权人对债务人作出了让步）。